臺灣桃園地方法院刑事判決　　　　　　　　　　　　九十二年度易字第一三四九號
　　公　訴　人　臺灣桃園地方法院檢察署檢察官
　　被　　　告　丁○○
　　指定辯護人　本院公設辯護人　癸○○
右被告因竊盜案件，經檢察官提起公訴（九十一年度偵字第一九八五三號），本院判
決如左：
    主  文
丁○○連續攜帶兇器竊盜，累犯，處有期徒刑壹年陸月。
扣案磨尖扳手壹組沒收。
    事  實
一、丁○○前曾於民國八十七年間因竊盜案件，經本院判處有期徒刑六月確定，並於
    八十九年二月四日執行完畢，猶不知悔改。丁○○基於意圖為自己不法所有之概
    括犯意，自九十年四月十三日起，至九十一年十月二十九日止，或以攜帶其所有
    、客觀上足對人之生命、身體、安全構成威脅、具有危險性之兇器即磨尖扳手一
    組（該扳手之前端已連接磨尖鑽頭一支，另含大小不一之磨尖鑽頭六支，可供於
    替換使用），或以徒手之方式（毀損部分均未具告訴），先後於附表編號一至十
    一號所述之時間、地點，趁無人注意之際，連續竊取如附表編號一至十一號被害
    人欄、所竊物品欄所示壬○○、卯○○、丙○○、寅○○（起訴書誤載為顏水文
    ）、庚○○、子○○、乙○○、辛○、甲○○、丑○○、己○○等人所有之財物
    ，得手後供己花用。嗣經乙○○報警處理，警員在遭破壞車輛上查得丁○○指紋
    ，而於九十一年十一月一日下午六時許，持搜索票前往丁○○位於桃園縣桃園市
    ○○○路四四五巷三號二樓住處執行搜索，始查知上情，並扣得丁○○所有之磨
    尖扳手一組。
二、案經新竹縣警察局移送臺灣桃園地方法院檢察署檢察官偵查起訴。
    理  由
一、右揭事實，業據被告丁○○於本院審理中坦承不諱（見本院九十三年二月十九日
    審判筆錄），且：
  (一)核與被害人壬○○、卯○○、丙○○、寅○○、庚○○、子○○、乙○○、辛○
    、甲○○、丑○○、己○○等人於警訊中指訴之失竊情節符合（見九十一年度偵
    字第一九八五三號偵查卷第八九頁、八五頁、八七頁、八八頁、八二頁、八六頁
    、一○頁、九○頁、一二頁至一三頁、七六頁至七七頁、一四頁至一五頁、七八
    頁至七九頁、九二頁、八三頁至八四頁），及證人戊○○即本案承辦警員到庭證
    稱明確（見本院九十三年一月八日審判筆錄），復有贓物認領保管收據十一份、
    刑事警察局鑑驗通知書一份、照片一張附卷可稽，足徵被告丁○○自白內容與事
    實相符。
  (二)公訴意旨雖認被告尚有於如附表編號二、六所示之時間、地點竊取被害人卯○○
    所有現金八萬元、被害人子○○所有鑽石項鍊一條、現金一萬五千元云云，惟為
    被告所否認，辯稱：伊並未竊得鑽石項鍊一條、而現金也沒有被害人所稱這麼多
    等語。經查：汽車為代步之工具，除於交通途中及一般隨身常用物品外，少有人
    放置貴重物品，如以車內財物為行竊目標，通常可預期所竊物品價值不高，利益
    微薄，此觀諸被告於如附表編號所示之竊得物品多為禮券、證件、行動電話等物
    可證，而鑽石項鍊、現金八萬元、現金一萬五千元，均非一般常放置於汽車內之
    物品，被告是否有於如附表編號二、六所示之時間、地點竊取上開價值甚高之物
    品，已非無疑。況觀諸卷附新竹縣警察局扣案物品目錄表並無查扣被害人卯○○
    、子○○所稱之現金或鑽石項鍊，且被告既已承認行竊，果其確有竊取被害人卯
    ○○所有現金共計八萬元、被害人子○○所有現金共計一萬五千元、鑽石項鍊一
    條之事，實無再加爭執之必要，此外，亦無其他積極證據足資佐證確係被告所為
    ，被告前揭辯堪信為真。
  (三)另公訴意旨雖認於如附表編號四所示之犯罪行為乃是被告從窗戶進入被害人寅○○之屋內行竊乙節，然查，此部分事實已據被告否認，而被害人寅○○於警訊中
    ，亦未確切指出侵入其住宅行竊者為被告等情，實無足排除係不詳之人進入被害
    人寅○○家中竊得農機用油免營業稅憑單一本後，認為價值不高，再隨意放置於
    雲林縣「福元」大賣場停車場之汽車上，並繼為被告所竊取之可能性，是被告辯
    稱該農機用油免營業稅憑單一本是在自小客車上竊得等情，尚稱合理，而堪採信
    。
  (四)公訴意旨雖漏未論及被告於如附表編號六所示之竊行中竊得行動電話一支之事實
    ，惟於如附表編號六所示之時間、地點尚竊得行動電話一支等情，業據被告於本
    院審理中自承：有竊得手機一支等語明確（見本院九十三年二月十九日審判筆錄
    ），核與被害人子○○於警訊中證述內容相符，堪認被告確有竊得上開物品之事
    實。
  (五)被告固不否認有竊取如附表編號十所示被害人丑○○所有之電器用品一批之事實
    ，惟否認有竊取車牌號碼八Ｑ—九一七五號貨車一輛，辯稱伊是將貨車上之電器
    用品直接搬運至自己車上載走，並無竊取貨車云云。經查：被害人丑○○所有車
    牌號碼八Ｑ—九一七五號貨車一輛及該貨車上載運之電器用品，係於九十一年十
    月二十四日十六時許，在彰化縣員林鎮○○里○○路與南昌街口一同遭竊之事實
    ，已據被害人丑○○於警訊中證述明確（見九十一年度偵字第一九八五三號偵查
    卷第一四頁、九二頁），且衡諸該遭竊之地點既係在公眾出入之路口，一般行竊
    者莫不儘速竊得物品後快速離去現場，以防被查獲，而本案被告卻稱乃係在公共
    場所前後多次自該貨車上將電器用品搬運至其車上後，始駕駛自己之車輛離去等
    情，已與常情相違。況該貨車價值甚高，於銷贓後，獲利不菲，又便於被告將竊
    得之電器用品一同運送離去，被告實無可能僅將該貨車上之電器用品搬離，而獨
    留下貨車未加竊取，是被告辯稱未竊得貨車云云，顯然不足採信。
    綜上各節所述，並有磨尖扳手一組行竊工具扣案可資為佐，本件事證已臻明確，
    被告竊行堪以認定，應依法論科。
二、按刑法第三百二十一條第一項第三款所謂兇器，凡於人之生命身體之安全，易生
    危險者均屬之，因攜帶兇器行竊，只需行竊時攜帶具有危險性之兇器為已足，並
    不以主觀上有以該兇器行兇之意圖為必要，最高法院七十年度臺上字第六一一○
    號判決、七十一年度台上字第七二八號判決均採同一見解。而被告持以連續行竊
    之自製撬車工具磨尖扳手一組，可用於撬開車門、行李箱，應為質地堅硬之工具
    ，無論被告主觀上是否旨在行兇抑僅用以行竊，在客觀上既具有行兇之危險性，
    均屬兇器之一種。故核被告於如附編號一、二、三、五、六、七、九、十一所為
    之竊盜行為，係犯刑法第三百二十一條第一項第三款之攜帶兇器竊盜罪；被告於
    如附表編號四、八、十所為之竊盜行為，係犯刑法第三百二十條第一項之普通竊
    盜罪。被告先後十一次犯行，時間緊接，所犯之罪基本構成要件均屬相同，顯係
    基於概括犯意而為，應依連續犯之規定以一較重之攜帶兇器加重竊盜罪論處，並
    依法加重其刑。又查被告有事實欄所載之犯罪科刑及執行情形，此有臺灣高等法
    院被告全國前案紀錄表存卷可按，其受有期徒刑之執行完畢後五年以內再犯本件
    有期徒刑以上之罪，係屬累犯，應依法遞予加重其刑。爰審酌被告正值壯年，不
    思以己力正當謀生，反意圖不勞而獲，屢次侵害他人之財產權，所生損害非微，
    實有非是，及其品性、生活狀況、智識程度，及犯罪後尚能坦承不諱等一切情狀
    ，量處如主文所示之刑。
三、扣案如卷附扣押物品清單編號五所示之自製撬車工具磨尖扳手一組（該扳手之前
    端已連接磨尖鑽頭一支，另含大小不一之磨尖鑽頭六支，可供於替換使用），為
    被告所有並供犯罪所用之物，此據其供承在卷，爰依刑法第三十八條第一項第二
    款規定宣告沒收。至於九十一年十一月一日查獲被告時，另在被告住處所查扣之
    活動扳手一支、六角扳手四支、起子五支、固定扳手六支等物品，雖均為被告所
    有之物，然經其陳明：伊從事拆除牆壁之工作，該等工具是伊工作時使用，並未
    用於行竊等語（見本院九十三年二月十九日審判筆錄），又查無積極證據可資證
    明該等物品確係被告用以行竊之工具，爰不為沒收之諭知，附此說明。
據上論斷，應依刑事訴訟法第二百九十九條第一項前段，刑法第五十六條、第三百二
十一條第一項第三款、第四十七條、第三十八條第一項第二款，判決如主文。
本案經檢察官陳志全到庭執行職務。
中      華      民      國    九十三    年       三     月     三十     日
                             臺灣桃園地方法院刑事第七庭
                                    審判長法  官  孫惠琳
                                          法  官  劉為丕
                                          法  官  賴淑美
右正本證明與原本無異。
如不服本判決，應於判決送達後十日內，向本院提出上訴狀。
                                          書記官  簡維萍
中      華      民      國     九十三      年     三     月     三十   日
附錄本案論罪科刑法條：
刑法第三百二十一條第一項第三款、第二項
犯竊盜罪而有左列情形之一者，處六月以上五年以下有期徒刑：
三  攜帶兇器而犯之者。
前項之未遂犯罰之。
中華民國刑法第三百二十條第一項
(普通竊盜罪、竊佔罪)
意圖為自己或第三人不法之所有，而竊取他人之動產者，為竊盜罪，處五
年以下有期徒刑、拘役或五百元以下罰金。
附表：
┌──┬────┬────────┬────┬───────┬──────
│編號│犯罪時間│犯  罪  地  點  │被 害 人│犯  罪  方  式│被竊物品
├──┼────┼────────┼────┼───────┼──────
│一  │90年４月│臺中市○○○路旁│ 壬○○ │以可供兇器使用│中友百貨公司
│    │日晚間│                │        │之磨尖扳手一組│禮券三張、身
│    │１０時    │                │        │撬開自小客車車│分證一張、信
│    │        │                │        │門鎖進入行竊  │用卡一張
├──┼────┼────────┼────┼───────┼──────
│二  │91年１月│桃園縣楊梅鎮臺一│ 卯○○ │以可供兇器使用│金項鍊一條、
│    │日下午│線旁            │        │之磨尖扳手一組│現金一萬餘元
│    │２時    │                │        │撬開車牌號碼五│、新莊市農會
│    │        │                │        │Ｈ—三二二三號│超市禮券一張
│    │        │                │        │自小客車車門鎖│
│    │        │                │        │進入行竊      │
├──┼────┼────────┼────┼───────┼──────
│三  │91年４月│彰化市○○路二○│ 丙○○ │以可供兇器使用│阿瘦皮鞋禮券
│    │底      │二號前          │        │之磨尖扳手一組│一本
│    │        │                │        │撬開車牌號碼二│
│    │        │                │        │Ｊ—六七二八號│
│    │        │                │        │自小客車車門鎖│
│    │        │                │        │進入行竊      │
├──┼────┼────────┼────┼───────┼──────
│四  │91年５月│雲林縣「福元大賣│ 寅○○ │寅○○位於雲林│農機用油免營
│    │初      │場」之停車場    │        │縣斗南鎮新南里│業稅憑單一本
│    │        │                │        │五鄰南勢一○○│
│    │        │                │        │號住處先於九十│
│    │        │                │        │一年五月初某時│
│    │        │                │        │，為不詳之人進│
│    │        │                │        │入行竊後，並將│
│    │        │                │        │後揭竊得之物品│
│    │        │                │        │放置於某自小客│
│    │        │                │        │上，而丁○○見│
│    │        │                │        │該自小客車車門│
│    │        │                │        │未上鎖之際，徒│
│    │        │                │        │手打開車門進入│
│    │        │                │        │行竊          │
├──┼────┼────────┼────┼───────┼──────
│五  │91年７月│桃園縣桃園市春日│ 庚○○ │以可供兇器使用│水世界健康運
│    │日    │路「家樂福賣場」│        │之磨尖扳手一組│動俱樂部特惠
│    │        │                │        │撬開車牌號碼Ｃ│券一本、行動
│    │        │                │        │Ｚ—六二七六號│電話一支、提
│    │        │                │        │自小客車行李箱│款卡一張
│    │        │                │        │行竊          │
├──┼────┼────────┼────┼───────┼──────
│六  │91年８月│彰化縣員林鎮中山│ 子○○ │以可供兇器使用│侑福繼百匯美
│    │日下午│路「大潤發賣場」│        │之磨尖扳手一組│食館餐券一本
│    │５時許  │之停車場        │        │撬開車牌號碼七│、現金五千餘
│    │        │                │        │Ｌ—五八九九號│元、行動電話
│    │    │                │        │自小客車車門鎖│一支
│    │        │                │        │進入行竊      │
├──┼────┼────────┼────┼───────┼──────
│七  │91年９月│新竹縣竹北市光明│ 乙○○ │以可供兇器使用│現金二萬六千
│    │日下午│六路「家樂福賣場│        │之磨尖扳手一組│元、印章二個
│    │４時１０分│」之停車場      │        │撬開車牌號碼Ｊ│、存摺二本、
│    │許      │                │        │Ｆ—八○一一號│支票六張、身
│    │        │                │        │自小客車車門鎖│分證一張、金
│    │        │                │        │進入行竊      │融卡七張
├──┼────┼────────┼────┼───────┼──────
│八  │91年１０月│臺中市○○路「老│ 辛○   │趁辛○把玩電動│行動電話一支
│    │初      │虎城育樂中心」  │        │玩具不注意之際│
│    │        │                │        │，徒手竊取置放│
│    │        │                │        │其身旁之後揭物│
│    │        │                │        │品            │
├──┼────┼────────┼────┼───────┼──────
│九  │91年１０月│桃園縣桃園市經國│ 甲○○ │以可供兇器使用│銀行存摺三本
│    │日晚間│路「特易購賣場」│        │之磨尖扳手一組│、金融卡一張
│    │７時分│                │        │撬開自小客車車│、遠東百貨公
│    │許      │                │        │門鎖進入行竊  │司禮券二張、
│    │        │                │        │              │亞太會館溫泉
│    │        │                │        │              │券一張、數位
│    │        │                │        │              │相機一台、行
│    │        │                │        │              │動電話一支
├──┼────┼────────┼────┼───────┼──────
│十  │91年１０月│彰化縣員林鎮中正│ 丑○○ │趁無人注意之際│車牌號碼八Ｑ
│    │日下午│路與南昌街口    │        │，徒手竊取停放│—九一七五號
│    │４時許  │                │        │於前揭處所之車│營業用貨車一
│    │        │                │        │牌號碼八Ｑ—九│輛、CERENA
│    │        │                │        │一七五號貨車一│吋電視機五台
│    │        │                │        │輛並將該車上之│、ＭＰ３光碟
│    │        │                │        │物品全數載運離│機六台、隨身
│    │        │                │        │去            │組合音響二台
│    │        │                │        │              │、ＣＤ隨身聽
│    │        │                │        │              │一台、手提Ｃ
│    │        │                │        │              │Ｄ音響二台、
│    │        │                │        │              │手提ＣＤ收錄
│    │        │                │        │              │機一台、手提
│    │        │                │        │              │ＣＤ單卡收錄
│    │        │                │        │              │放音機一台、
│    │        │                ││              │FORMAXＤＶＤ
│    │        │                │        │              │放影機一台、
│    │        │                │        │              │CERENA影碟機
│    │        │                │        │              │一台等電器用
│    │        │                │        │              │品，該電器用
│    │        │                │        │              │品共值五萬元
├──┼────┼────────┼────┼───────┼──────
│十一│91年１０月│桃園縣中壢市「大│ 己○○ │以可供兇器使用│ＳＯＧＯ百貨
│    │日晚間│江賣場」之停車場│        │之磨尖扳手一組│公司禮券二十
│    │        │                │        │撬開自小客車車│張、統一中醫
│    │        │                │        │門鎖進入行竊  │素食餐餐券二
│    │        │                │        │              │十八張、存摺
│    │        │                │        │              │六本、提款卡
│    │        │                │        │              │三張、信用卡
│  │        │                │        │              │一張、印章二
│    │        │                │        │              │枚、現金八千
│    │        │                │        │              │五百元
└──┴────┴────────┴────┴───────┴──────
